【裁判字號】    97,裁,4572
【裁判日期】    970925
【裁判案由】    新型專利舉發
【裁判全文】
最  高  行  政  法  院  裁  定
                                      97年度裁字第4572號
上  訴  人  敦和容器股份有限公司
代  表  人  甲○○○
訴訟代理人  鄭幸梁
被 上訴 人  經濟部智慧財產局
代  表  人  王美花
參  加  人  乙○○
上列當事人間新型專利舉發事件，上訴人對於中華民國97年6月1
1日臺北高等行政法院96年度訴字第4250號判決，提起上訴，本
院裁定如下：
    主  文
上訴駁回。
上訴審訴訟費用由上訴人負擔。
    理  由
一、按對於高等行政法院判決之上訴，非以其違背法令為理由，
    不得為之，行政訴訟法第242條定有明文。依同法第243條第
    1項規定，判決不適用法規或適用不當者，為違背法令；而
    判決有同條第2項所列各款情形之一者，為當然違背法令。
    是當事人對於高等行政法院判決上訴，如依行政訴訟法第24
    3條第1項規定，以高等行政法院判決有不適用法規或適用不
    當為理由時，其上訴狀或理由書應有具體之指摘，並揭示該
    法規之條項或其內容；若係成文法以外之法則，應揭示該法
    則之旨趣；倘為司法院解釋或本院之判例，則應揭示該判解
    之字號或其內容。如以行政訴訟法第243條第2項所列各款情
    形為理由時，其上訴狀或理由書，應揭示合於該條項各款之
    事實。上訴狀或理由書如未依此項方法表明，或其所表明者
    與上開法條規定不合時，即難認為已對高等行政法院判決之
    違背法令有具體之指摘，其上訴自難認為合法。
二、本件上訴人對於高等行政法院判決上訴，主張：其系爭第M2
    41356號「環保塑膠容器改良結構」新型專利（下稱系爭專
    利），參加人對之提起舉發，經被上訴人審查，認系爭專利
    有違專利法第94條第4項規定，而為「舉發成立，應撤銷專
    利權」之處分。惟查系爭專利所述同一材質之塑膠材料，係
    在解釋該專利之外層體係由少部分100%原生塑膠新材料與大
    部分塑膠再生材料混合製成，而該原生塑膠新材料與塑膠再
    生材料，均屬於同一材質的塑膠材料，只是新、舊有別，系
    爭專利所述外層體所包含的原生塑膠新材料約佔外層體所需
    材料之三分之一，僅是一種舉例說明，並非界定申請專利範
    圍。至舉發證據四僅在其創作背景中提到了容器的雙層結構
    ，未提及如同系爭專利之容器內層體係採用100%原生塑膠新
    材料所製成，被上訴人未照上訴人所呈現的事實為判斷，亦
    未提供明確具體之資料佐證其認定之觀點。系爭專利具進步
    性絕無疑義，可以降低製造成本，提高經濟效益，一般習知
    的多層結構塑膠容器並無法達到系爭專利相同的效果，本件
    被上訴人所為審定，及原審所為判決，均有違背法令等語，
    雖以該判決違背法令為由，惟核其上訴理由，係就原審取捨
    證據、認定事實之職權行使，指摘其為不當，並就原審已論
    斷者，泛言未論斷，或就原審所為論斷，泛言其論斷矛盾，
    而非具體表明合於不適用法規、適用法規不當、或行政訴訟
    法第243條第2項所列各款之情形，難認對該判決之如何違背
    法令已有具體指摘。依首開規定及說明，應認其上訴為不合
    法。
三、據上論結，本件上訴為不合法。依行政訴訟法第249條第1項
    前段、第104條、民事訴訟法第95條、第78條，裁定如主文
    。
中    華    民    國    97    年    9     月    25    日
                    最高行政法院第三庭
                        審判長法官  黃  璽  君
                              法官  吳  慧  娟
                              法官  鄭  忠  仁
                              法官  黃  本  仁
                              法官  吳  東  都
以  上  正  本  證  明  與  原  本  無  異
中    華    民    國    97    年    9     月    26    日
                              書記官  彭  秀  玲


司法院資訊處製作；財團法人民間司法改革基金會備份。
